# 请教陈版，收到有附件条件的政府补助怎么处理

提问人：符Frente巛 时间：2020-11-21 18:33:07
企业收到 1 亿元的政府补助用于修建厂房并要求之后五年当地纳税每年不低于 3000 万，如果其中一年低于 3000 万要返还该笔政府补助，这笔政府补助应该怎么入账？是入账专项应付款还是做递延收益？

回答人：chenyiwei
由于该款项的性质不是政府资本性投入，因此不能作为专项应付款。
在收到补助款时，应合理确定“之后五年当地纳税每年不低于 3000 万”的条件能否满足。
如果能够合理保证可以满足（满足的可能性至少大于50%），则可以确认为递延收益，并在所购建的厂房的剩余折旧年限内摊销计入其他收益，无需等到 5 年期满。但如果后续有一年的纳税金额达不到要求，因而被要求返还政府补助的，则根据《企业会计准则第 16 号——政府补助（ 2017 年修订）》第十五条规定处理。
如果不能合理保证能否满足纳税指标条件，则收到时计入其他应付款，到确定能够满足后（不排除到 5 年期满后）
转入递延收益，在自转入递延收益之日起算的相关厂房剩余折旧年限内摊销该项递延收益，列入后续各年度的其他收益。